【裁判字號】    98,抗,1488
【裁判日期】    980930
【裁判案由】    聲明異議
【裁判全文】
臺灣高等法院民事裁定                  98年度抗字第1488號
抗  告  人  經濟部水利署北區水資源局
法定代理人  賴伯勳
上列抗告人因與相對人環湖企業股份有限公司間假扣押強制執行
事件聲明異議，對於中華民國98年8 月18日臺灣桃園地方法院98
年度執事聲字第13號所為裁定提起抗告，本院裁定如下：
    主  文
抗告駁回。
抗告程序費用由抗告人負擔。
    理  由
一、按強制執行法雖規定司法事務官得辦理強制執行事件，且除
    拘提、管收外，凡強制執行法規定由法官辦理之事項，均得
    由司法事務官辦理之（強制執行法第3條參照）； 惟該法就
    司法事務官辦理強制執行事件所為處分之效力及得如何救濟
    並未加規定，是依該法第30條之1 規定，自應準用民事訴訟
    法第240條之3及第240條之4規定。又按民事訴訟法第240 條
    之4 係規定，當事人對於司法事務官處理事件所為之終局處
    分，得於處分送達後10日之不變期間內，以書狀向司法事務
    官提出異議。司法事務官認異議有理由時，應另為適當之處
    分；認異議為無理由者，應送請法院裁定之。法院認該異議
    有理由時，應為適當之裁定；認異議為無理由者，應以裁定
    駁回之。
二、經查，本件抗告人聲請將假扣押查封之動產定期拍賣，提存
    其賣得價金，經原法院司法事務官於民國（下同 ）98年7月
    18日以95度執全字第1966號裁定駁回其聲請，該裁定性質為
    司法事務官為處理該聲請事件所為終結程序之終局處分，業
    於98年7 月28日送達抗告人之代理人陳忠輝律師 (有特別代
    理權)， 此有卷附民事委任狀、民事裁定、送達證書足稽（
    見原法院95度執全字第1966號卷第7頁、第161-163頁），則
    抗告期間自裁定送達翌日起（抗告人之代理人陳忠輝律師住
    居原法院所在地，依民事訴訟法第162條第1項規定無在途期
    間），計算至98年8月10日止即告屆滿 ( 按期間之末日原為
    98年8月7日，該日因颱風停止上班，其後98年8月8日、9 日
    適為星期六、星期日之休息日，依民法第122 條以休息日之
    次日98年8月10日代之)，乃抗告人遲至同年月11日始對上開
    裁定提出異議 (見原法院卷第1頁)，顯已逾異議之不變期間
    ，其異議自非合法，原裁定駁回抗告人之異議，並無不合。
    從而，抗告意旨以原法院司法事務官駁回抗告人定期拍賣假
    扣押動產之聲請，係屬假扣押執行程序中之處分，並非民事
    訴訟法第240條之4第1項所指之終局處分， 自無於送達後10
    日之不變期間內提出異議可言，而應依強制執行法第12條第
    1 項規定，於執行程序終結前異議即可等語，指摘原裁定不
    當，求予廢棄，為無理由，應予駁回。
三、據上論結，本件抗告為無理由，爰裁定如主文。
中    華    民    國    98    年    9     月    30    日
                    民事第十五庭
                        審判長法  官  林恩山
                              法  官  陳雅玲
                              法  官  黃國忠
正本係照原本作成。
本裁定除以適用法規顯有錯誤為理由外，不得再抗告。如提起再
抗告，應於收受後10日內委任律師為代理人向本院提出再抗告狀
。並繳納再抗告費新台幣１千元。
中    華    民    國    98    年    9     月    30    日
                              書記官  陳明俐

司法院資訊處製作；財團法人民間司法改革基金會備份。
